# 是否认定股份支付

提问人：王湘 飞 时间：2021-12-08 12:38:22
陈老师@chenyiwei ，请教您一个问题，公司购买员工和实际控制人共同持股标的公司的股权，对价为公司的股权；标的公司和公司股权均已经过专业机构估值并根据对标的公司估值折算成公司员工和实际控制对公司股权，但是低于近期外部投资者价格，该收购交易确认实际控制人和员工的股份支付吗，多谢

回答人：chenyiwei
这种情况应当是换股。如果是在对目标公司和本企业的股权分别进行合理、公允估值的基础上，按照两者的公允价值之比确定换股比例，则理论上不会涉及股份支付。建议了解这种情况下的本企业股份作价为何仍然低于外部投资人入股价格。
特别要注意传统的“评估”和资本市场领域内的“估值”的区别。特别是不能以资产基础法下净资产的评估值代表股权估值。